臺灣新竹地方法院刑事判決　　　　　　　　　　　　　九十二年度交訴字第九八號
　　公　訴　人　臺灣新竹地方法院檢察署檢察官
　　被　　　告　丁○○
右列被告因公共危險案件，經檢察官提起公訴（九十二年度偵字第四五三四號），本
院依簡式審判程序判決如左：
    主    文
丁○○服用酒類，不能安全駕駛動力交通工具而駕駛，處有期徒刑月；又駕駛動力
交通工具肇事，致人傷而逃逸，處有期徒刑拾月。應執行有期徒刑壹年。緩刑年，
緩刑期內付保護管束。
    事    實
一、丁○○明知酒後不能安全駕駛動力交通工具者，不得駕駛，竟仍於民國九十二年
    九月四日晚上十一時許，在新竹縣新埔鎮義民廟廣場之涼亭，獨自飲用臺灣啤酒
    三至四瓶，已達酒後不能安全行駛動力交通工具之狀態，遂於翌（即九十二年九
    月五）日凌晨零時五十分許，駕駛其所有之車牌號碼Ｖ五─六三二三號自小客車
    ，沿新竹縣新埔鎮○○路由西往東方向行駛，嗣於同日凌晨零時五十五分許，行
    經褒忠路、文山路交岔路口時，原應注意汽車行駛至交岔路口，其行進應遵守燈
    光號誌之指示，且依當時天候晴、夜間有照明、路面乾燥無缺陷、道路無障礙物
    、視距良好等情形，又無不能注意之情事，適有丙○○騎乘車號ＬＫＱ─四○八
    號重型機車，搭載甲○，沿新竹縣新埔鎮○○路由北往南方向，行經上開交岔路
    口，丁○○竟因酒後不能為適當之注意，以時速七、八十公里之速度疾駛並闖越
    紅燈，因煞車不及而擦撞丙○○所騎乘之上開機車，致丙○○、甲○人車倒地，
    丙○○因而受有左側第二腳趾骨折（起訴書誤載為右側）、四肢多處擦傷、右髖
    關節及腹部挫傷，甲○則受有右小腿及左小指擦傷、右肘挫傷及右踝骨折等傷害
    （過失傷害部分已與告訴人丙○○、甲○達成和解，並經公訴人為不起訴處分確
    定）。丁○○肇事後明知汽車駕駛人，駕駛汽車肇事致人受傷，應即採取救護或
    其他必要措施，並向警察機關報告，不得駛離，竟仍於撞傷丙○○、甲○後逃逸
    ，嗣因丙○○撿拾丁○○所駕駛之上開自小客車經撞擊後掉落之前方牌照一面，
    據以報警，迨於同日凌晨二時五十分許，在新竹縣新埔鎮○○街○○道路旁，為
    警循線查獲。丁○○遲於同日凌晨三時十四分許接受呼氣酒精濃度測試，濃度仍
    達每公升０‧四二毫克。
二、案經新竹縣警察局新埔分局報請臺灣新竹地方法院檢察署檢察官偵查起訴。
    理    由
一、本件被告丁○○所犯服用酒類，不能安全駕駛動力交通工具而駕駛及肇事逃逸罪
    ，均非死刑、無期徒刑、最輕本刑為三年以上有期徒刑之罪，或非高等法院管轄
    第一審之案件，被告於本院準備程序進行中，就被訴事實為有罪之陳述，經本院
    合議庭認合於新修正刑事訴訟法第二百七十三條之一之規定，裁定進行簡式審判
    程序，均合先敘明。
二、訊據被告丁○○對於右揭時地飲酒後駕車，行經上開地點因酒後注意能力降低，
    且行經交岔路口未依燈光號誌指示，闖越紅燈不慎擦撞被害人丙○○所騎乘之機
    車，致丙○○、甲○受傷後，駕車逃離現場之事實，於警、偵訊及本院行準備程
    序、簡式審判程序時均坦白承認，核與告訴人丙○○、甲○於警、偵訊中指訴情
    節大致相符（見臺灣新竹地方法院檢察署九十二年度偵字第四五三四號偵查卷第
    八、九、三十八、五十一頁），並有酒精濃度測試單、刑法第一百八十五條之三
    案件測試觀察紀錄表、道路交通事故現場圖、道路交通事故調查報告表（一）、
    （二）、東元綜合醫院甲種診斷證明書二紙、現場照片十二幀、車籍作業系統─
    查詢認可資料等附卷可稽（見上開偵查卷第十至二十四頁），被告自白核與事實
    相符，事證明確，其酒後駕車及肇事逃逸犯行均足堪認定，應予依法論科。
三、核被告丁○○所為，係犯刑法第一百八十五條之三之服用酒類，不能安全駕駛動
    力交通工具而駕駛罪及同法第一百八十五條之四之駕駛動力交通工具肇事，致人
    傷而逃逸罪。上開二罪間，犯意各別，行為互殊，罪名不同，應予分論併罰。爰
    審酌被告於服用酒類不能安全駕駛動力交通工具之情形下，竟駕駛動力交通工具
    ，並考量其犯罪所生之危害，肇事後致人受傷，未為救助而逃逸，殊值非難，兼
    衡其已賠償被害人之損害並達成和解，此有和解書及臺灣新竹地方法院檢察署檢
    察官九十二年度偵字第四五三四號不起訴處分書等在卷為憑（見本院卷第十二至
    十五頁），犯後坦承犯行且甚有悔意，態度尚稱良好等一切情狀，分別量處如主
    文所示之刑，並定其應執行刑。末查，被告前於八十一年間，因違反麻醉藥品管
    理條例案件，經臺灣高等法院判處有期徒刑六月確定，易科罰金執行完畢後，迄
  今均未曾受有期徒刑以上刑之宣告，有臺灣高等法院被告全國前案紀錄表及臺灣
    新竹地方法院檢察署刑案資料查註紀錄表各一份存卷可查，堪認其有悔改向善之
    心，且現有正當職業及二名幼子尚待照料，經此教訓後應益知慎戒，信無再犯之
    虞，本院認前開對其所宣告之刑，以暫不執行為適當，爰併諭知緩刑三年，以勵
    自新。而本院審酌政府行政部門迭經傳播媒體大力宣導酒醉後不得開車之政令及
    法律知識，被告為一成年人，且具有相當智識經驗，當能知曉酒醉後駕車對所有
    用路人之安全有相當程度之危險性，為使其習得正確之法律概念並遏止被告酒後
    駕車之潛在因素，及時刻記取酒醉後駕車係不法之行為，是就被告於緩刑期內，
    併予宣付保護管束，以收緩刑之效，更能達法律制定之目的。
據上論斷，應依刑事訴訟法二百七十三條之一第一項、第二百九十九條第一項前段，
刑法第一百八十五條之三、第一百八十五條之四、第五十一條第五款、第七十四條第
二款、第九十三條第一項，判決如主文。
本案經檢察官乙○○到庭執行職務。
中      華      民      國    九十三    年      一      月     三十     日
                                  臺灣新竹地方法院交通法庭
                                      法  官  蔡  欣  怡
右正本證明與原本無異。
如不服本判決，應於判決送達後十日內向本院提出上訴狀( 應附繕本 )，上訴於臺灣
高等法院。
                                      書記官  鄭  敏  郎
中      華      民      國    九十三    年      一      月     三十     日
附錄本案論罪科刑法條全文：
刑法第一百八十五條之三
服用毒品、麻醉藥品、酒類或其他相類之物，不能安全駕駛動力交通工具而駕駛者，
處一年以下有期徒刑、拘役或三萬元以下罰金。
刑法第一百八十五條之四
駕駛動力交通工具肇事，致人死傷而逃逸者，處六月以上五年以下有期徒刑。
